ACORDAO-COMPLETO-2369498

ACÓRDÃO DE RELAÇÃO

ACÓRDÃO DE RELAÇÃO 8469/2019 ATA 30/2019 - PRIMEIRA CÂMARA

Acórdão 8469/2019-TCU-Primeira Câmara
Trata-se de tomada de contas especial instaurada pelo Fundo Nacional de Saúde/Ministério da Saúde (FNS/MS) , em desfavor da empresa João de Souza Guerra - ME, solidariamente com o Sr. João de Souza Guerra, na condição de representante legal da sociedade empresária, em razão da aplicação irregular de recursos do Sistema Único de Saúde (SUS) no âmbito do Programa Farmácia Popular do Brasil – Aqui Tem Farmácia Popular (PFPB) , no período de janeiro de 2013 a junho de 2014.
Considerando que responsável logrou comprovar o recolhimento parcelado do débito apurado (peça 33, p. 1, 2, 3, 15, 22, 24, 26, 28, 30, 32 e 34) , a maioria ainda na fase interna da TCE, em atendimento às notificações realizadas pelo Ministério da Saúde (peças 10 e 12) e não em razão de citação realizada por este Tribunal;
Considerando que não haveria motivos para o encaminhamento desta tomada de contas especial a este Tribunal, posto que as medidas administrativas adotadas com vistas ao ressarcimento ao erário já teriam lograram êxito antes mesmo da remessa dos autos a esta Corte de Contas;
 Considerando que tal linha de entendimento se coaduna com o disposto no art. 197, §2º, do Regimento Interno deste Tribunal, que subordina o encaminhamento de processos dessa natureza ao TCU quando esgotadas todas as medidas ao alcance da autoridade administrativa e do órgão de controle interno, visando à apuração dos fatos irregulares, à perfeita identificação dos responsáveis e ao ressarcimento do erário;
Considerando que os precedentes jurisprudenciais indicados pela unidade técnica para propor o julgamento dos autos nesta Corte de Contas referem-se a casos em que os responsáveis, após a citação deste Tribunal, liquidaram antecipadamente o débito, o que destoa do caso concreto em exame;
Considerando que não há que se aplicar ao caso concreto o disposto no art. 12, §2º, da Lei 8.443/1992, uma vez que a liquidação do débito se deu perante a autoridade administrativa, antes do encaminhamento do processo a este Tribunal;
Considerando que não subsistem outras irregularidades não afastadas pelo responsável;
Considerando que eventual discussão acerca de pagamentos a maior efetuados pelo responsável, conforme por ele alegado, deve ser travada no âmbito do Ministério da Saúde;
Os Ministros do Tribunal de Contas da União ACORDAM, por unanimidade, com fundamento nos arts. 143, inciso V, alínea “a”, 201, § 3º, e 212 do Regimento Interno/TCU, de acordo com o parecer emitido pelo MPTCU, em:
arquivar a presente tomada de contas especial, sem julgamento de mérito, por ausência de desenvolvimento válido e regular do processo; e
encaminhar cópia desta deliberação, acompanhada da instrução da unidade técnica e do parecer do MPTCU, ao Fundo Nacional de Saúde/Ministério da Saúde (FNS/MS) e aos responsáveis.
1. Processo TC-Processo 041.185/2018-8 (TOMADA DE CONTAS ESPECIAL) 
	1.1. Responsáveis: Joao de Souza Guerra (XXX.456.036-XX) ; Joao de Souza Guerra - ME (24.794.414/0001-06) .
	1.2. Entidade: Fundo Nacional de Saúde – MS.
	1.3. Relator: Ministro Vital do Rêgo.
	1.4. Representante do Ministério Público: Procurador Sergio Ricardo Costa Caribé.
	1.5. Unidade Técnica: Secretaria de Controle Externo de Tomada de Contas Especial (SecexTCE) .
	1.6. Representação legal: não há.
	1.7. Determinações/Recomendações/Orientações: não há.

Primeira Câmara

Fundo Nacional de Saúde - MS.

Joao de Souza Guerra (XXX.456.036-XX); Joao de Souza Guerra - ME (24.794.414/0001-06).

VITAL DO RÊGO

não há.

Procurador Sergio Ricardo Costa Caribé.

TOMADA DE CONTAS ESPECIAL (TCE)

Secretaria de Controle Externo de Tomada de Contas Especial (SecexTCE).